# 母子公司直接债务豁免账务处理

提问人：hbwgh 时间：2020-12-29 08:05:09
陈版好：关于债务豁免的问题，母公司A对全资子公司B，有 300 万的债权，如果母公司对子公司就该债务进行豁免，请问B公司是计入营业外收入还是资本公积？《企业会计准则解释第 5 号》第六条也规定：“企业接受代为偿债、债务豁免或捐赠，按照企业会计准则规定符合确认条件的，通常应当确认为当期收益；但是，企业接受非控股股东（或非控股股东的子公司）直接或间接代为偿债、债务豁免或捐赠，经济实质表明属于非控股股东对企业的资本性投入，应当将相关利得计入所有者权益（资本公积）”如何判断该豁免是否具有权益投资性质，谢谢

回答人：chenyiwei
如果母子公司之间的债务豁免，没有同时发生的非关联方之间同等条件的豁免作为参照，或者可供参照的非关联交易缺乏代表性，不能作为公允性的判断证据的，则基于谨慎原则，均作为权益性交易处理，子公司将所豁免的债务计入资本公积。